【裁判字號】    90,家訴,41
【裁判日期】    900821
【裁判案由】    撤銷死亡宣告
【裁判全文】
臺灣臺南地方法院民事判決  九十年度家訴字第四一號
    原      告  乙○○
    被      告  甲○○
右當事人間請求撤銷死亡宣告事件，本院判決如左：
    主      文
本院於民國八十五年七月十七日宣告乙○○於民國七十六年十二月十二日下午十二時
死亡之宣告撤銷之。
訴訟費用由被告負擔。
    事      實
甲、原告方面：
一、聲明：求為判決如主文所示。
二、陳述：原告於民國六十九年十二月十二日即四歲時，由父親潘金圭，從母親即被
    告甲○○住處帶走，而與父親同住，遂與被告失去聯絡，嗣被告於六十九年十二
    月二十日向警方申報失蹤人口，經過十五年被告因尋原告不著，聲請本院宣告原
    告死亡，經本院於八十五年七月十七日宣告原告於民國七十六年十二月十二日下
    午十二時死亡。惟事實上原告尚生存，爰提起本訴請求撤銷該死亡宣告。
三、證據：提出本院八十五年度亡字第一九號民事判決正本及除戶戶籍謄本各一件。
乙、被告方面：
一、聲明：同意原告之請求。
二、陳述：原告是其兒子乙○○沒有錯，其與潘全圭僅生原告一人，原告在小學的時
    候被他父親潘全圭帶走，而後有兵役的問題，找不到原告，就聲請死亡宣告。
丙、本院依職權調閱八十五年度亡字第一九號卷宗並函請行政院國軍退除役官兵輔導
    委員會高雄榮民總醫院（以下簡稱高雄榮民總醫院）鑑定原告之血緣。
    理      由
一、按撤銷死亡宣告之訴，如受死亡宣告人尚生存者得提起之，而以死亡宣告之聲請
    人為被告，聲請人死亡者，得以其他有法律上利害關係之人為被告，此觀之民事
    訴訟法第六百三十六條、第五百五十一條第二項、第六百三十五條第二項之規定
    自明。查本院八十五年度亡字第一九號死亡宣告案件之聲請人係本件被告甲○○
    ，則原告以其為被告訴請撤銷死亡宣告，自屬有據，合先敘明。
二、原告主張：其經本院於八十五年七月十七日以八十五年度亡字第一九號判決宣告
    其於七十六年十二月十二日下午十二時死亡，然其現尚生存之事實，有原告之戶
    籍謄本一件在卷可憑，核與被告及證人潘全圭所述情節相符，並經本院依職權調
    取本院八十五年度亡字第一九號卷宗審核無訛，且原告血緣經高雄榮民總醫院鑑
    定結果認為：「經依白血球表面抗原分析結果、血型及聚合ＤＮＡ分析結果，
    原告和潘金圭無法否定其親子血緣關係」，此有該院九十年七月九日（九十）高
    總行字第九００五七八０號函暨所附檢驗報告在卷可憑。是原告之主張堪認為真
    實。揆諸前開規定，原告訴請撤銷死亡宣告自有理由，應予准許。
三、結論：原告之訴為有理由，依民事訴訟法第七十八條判決如主文。
中      華      民      國    九十      年      八      月    二十一  日
                                臺灣臺南地方法院民事第一庭
~B法      官  蘇清水
右為正本係照原本作成。
如對本判決上訴，須於判決送達後廿日內向本院提出上訴狀。
中      華      民      國    九十      年      八      月    二十一  日
~B法院書記官  王志銘


司法院資訊處製作；財團法人民間司法改革基金會備份。
